【裁判字號】    98,交聲,62
【裁判日期】    980609
【裁判案由】    違反道路交通管理處罰條例聲明異議
【裁判全文】
臺灣雲林地方法院交通事件裁定          98年度交聲字第62號
移送機關即
原處分機關  交通部公路總局嘉義區監理所雲林監理站
異  議  人
即受處分人  甲○○
上列異議人即受處分人因違反道路交通管理處罰條例案件，對於
交通部公路總局嘉義區監理所雲林監理站於民國98年3 月10日所
為之雲監裁字第裁72-I00000000號裁決聲明異議（原舉發違反道
路交通管理事件通知單：彰化縣警察局98年2 月4 日彰警交字第
I00000000 號舉發違反道路交通管理事件通知單），本院裁定如
下：
    主  文
異議駁回。
    理  由
一、原處分意旨略以：異議人即受處分人甲○○於民國98年2 月
    4 日下午11時30分許，駕駛車牌號碼7000-RY 號自用小客車
    ，行經彰化縣臺17線路段西濱大橋上北端處，駕駛執照業經
    吊銷仍駕駛小型車，為員警當場製單舉發，嗣原處分機關以
    異議人違規事實明確，依道路交通管理處罰條例第21條第1
    項第4 款規定，處以罰鍰新臺幣（下同）9,000 元，並扣繳
    駕照。
二、異議意旨略以：原處分機關違規事實所載為舊駕照，異議人
    於93年2 月16日在桃園監理站所考取之新駕照，又依臺灣高
    等法院臺南分院93年7 月28日93年度交抗字第111 號裁定，
    及本院93年度交聲更字第6 號裁定所示，原處分機關有不當
    連結之違誤，迄今仍未能發給異議人新駕照，爰依法聲明異
    議。
三、「汽車駕駛人，有下列情形之一者，處新臺幣六千元以上一
    萬二千元以下罰鍰，並當場禁止其駕駛：四、駕駛執照業經
    吊銷、註銷仍駕駛小型車或機器腳踏車。」「第一項第三款
    、第四款之駕駛執照，均應扣繳之；第五款並吊銷其駕駛執
    照。」道路交通管理處罰條例第21條第1 項第4 款、同條第
    4 項定有明文。
四、本院之判斷：
(一)、異議人於98年2 月4 日下午11時30分許，駕駛車牌號碼7000
    -RY 號自用小客車，行經彰化縣臺17線路段西濱大橋上北端
    處，為彰化縣警察局芳苑分局員警邱忠志以異議人駕照業經
    吊銷，仍駕駛自小客車為由，當場製單舉發等事實，有彰化
    縣警察局98年2 月4 日彰警交字第I00000000 號舉發違反道
    路交通管理事件通知單在卷可稽（參本院卷第6 頁），復為
    異議人所不爭執，應堪認定。
(二)、「汽車所有人、駕駛人違反道路交通管理，經主管機關裁決
    後逾十五日未向管轄地方法院聲明異議，或其聲明異議經法
    院裁定確定，而不依裁決或裁定繳納罰鍰或不繳送汽車牌照
    、駕駛執照者，依左列規定處理之：二、經處分吊扣汽車牌
    照或駕駛執照者，按其吊扣期間加倍處分；仍不依限期繳送
    汽車牌照或駕駛執照者，吊銷其汽車牌照或駕駛執照。」。
    90年1 月17日公布、90年6 月1 日施行之道路交通管理處罰
    條例第65條第2 款定有明文。經查：
１、異議人前於於90年12月5 日下午5 時許，因酒後駕駛車牌號
    碼5M-2881 號自用小客車，經警帶回警察局測試其吐氣酒精
    濃度為每公升0.91毫克，超過正常值每公升0.25毫克以上，
    經桃園縣警察局製發桃警局交字第D9B346702 號舉發違反道
    路交通管理事件通知單，並移送交通部公路局嘉義區監理所
    雲林監理站依道路交通管理處罰條例第35條第1 項第1 款、
    第65條第1 項第2 、3 款（修正前即90年1 月17日公布、90
    年6 月1 日），於91年3 月13日以雲監五字第裁72-D9B3467
    02號違反道路交通管理事件裁決書，裁決「一、罰鍰49,500
    元，並吊扣駕駛執照12個月，罰鍰和駕駛執照限於91年4 月
    12日前繳送。二、上開罰鍰和駕駛執照逾期不繳納、繳送者
    ：(一)自91年4 月13日易處吊扣駕駛執照27個月，並限於91年
    4 月27日前繳納。(二)91年4 月27日前未繳送駕駛執照者，自
    91年4 月28日起易處吊銷，並逕行註銷駕駛執照。(三)駕駛執
    照吊（註）銷後，自91年4 月28日起1 年內不得重新考領駕
    駛執照。」該裁決經異議人提起聲明異議與抗告，分經本院
    、臺灣高等法院臺南分院裁定駁回確定等事實，有本院91年
    度交聲字第43號交通事件裁定、臺灣高等法院臺南分院91年
    度交抗字第71號刑事裁定、交通部公路局嘉義區監理所雲林
    監理站91年3 月13日雲監五字第裁72-D9B346702號違反道路
    交通管理事件裁決書、桃園縣警察局90年12月5 桃警局交字
    第D9B346702 號舉發違反道路交通管理事件通知單各1 份在
    卷可稽（參本院卷第35、36、26、25頁）。又異議人前因酒
    後駕駛，其持有之小型車駕駛執照已為吊扣，然異議人經吊
    扣之裁罰後，竟未於期限內繳納駕駛執照，是原處分機關爰
    依上開規定，於91年10月16日吊銷異議人之駕駛執照等等情
    ，亦有交通部公路總局嘉義區監理所雲林監理站98年4 月20
    日嘉監雲字第0980104084號函、91年9 月12日91嘉監雲字第
    9109636 號函、94年4 月20日94嘉監雲字第0940004421號函
    各1 紙在卷可考（參本院卷第24、27及28、29頁）。可見異
    議人經吊扣駕駛執照之裁罰後，因未於到案期限前主動繳回
    駕駛執照，為原處分機關逕依上開規定，於91年10月16日吊
    銷異議人之駕駛執照。又異議人之駕駛執照經吊銷後，至今
    均未取得有效之駕駛執照乙情，有證號查詢汽車駕駛人列印
    表2 份在卷可明（參本院卷第31至34頁）。勾稽以上，足認
    ：異議人之駕駛執照業於91年10月16日經吊銷，至今亦未再
    行考取駕駛執照，竟仍駕駛自小客車行駛於道路，原處分機
    關據此裁罰異議人應無錯誤。
２、異議人辯稱其於93年2 月16日已於桃園監理站考取新的駕駛
    執照云云。惟經本院函詢交通部公路總局新竹區監理所桃園
    監理站，回覆意旨略以：異議人之汽車駕照為交通部公路總
    局嘉義區監理所雲林監理站所管轄等語，復經交通部公路總
    局嘉義區監理所雲林監理站回復：異議人之普通小型車駕駛
    執照為70年5 月1 日所考領等情，有交通部公路總局新竹區
    監理所桃園監理站98年4 月20日竹監桃字第0980010930號函
    、交通部公路總局嘉義區監理所雲林監理站98年4 月22日嘉
    監雲字第0980104230號函文各1 紙附卷足考（參本院卷第20
    、21頁），均未見異議人有於93年2 月16日已考領新駕駛之
    紀錄。再者，經本院以公路監理車籍資料查詢系統查詢後，
    亦未見異議人於交通部公路總局新竹區監理所桃園監理站有
    持有新駕駛執照之紀錄，反而查得異議人之駕駛執照業於91
    年10月16日已為吊銷等事實，亦有證號查詢汽車駕駛人列印
    表2 份在卷可明（參本院卷第31至34頁）。足見異議人稱已
    領有新駕駛執照云云，未能舉證以實其說，復經本院詳查亦
    無法證實，是為子虛烏有之詞，不可採信。
３、異議人再稱依臺灣高等法院臺南分院93年度交抗字第111 號
    裁定，及本院93年度交聲更字第6 號裁定，原處分機關有不
    當連結之違誤，迄今仍未能發給異議人新駕照云云。然而，
    臺灣高等法院臺南分院93年度交抗字第111 號裁定，及本院
    93年度交聲更字第6 號裁定所示之事實，均為異議人於「91
    年6 月19日」再度酒後駕駛經警舉發之事實，與本案及吊銷
    異議人駕駛執照之前案（90年12月5 日酒駕事實）皆無關聯
    ，異議人執此為辯，過於牽強，容無採信之餘地。
(三)、綜上所述，異議人普通小型車駕駛執照既如上述，已於91年
    10月16日吊銷，異議人就其於駕駛執照遭吊銷，仍於98年2
    月4 日下午11時30分許，駕車行經彰化縣臺17線路段西濱大
    橋上北端處，經警攔停查獲，是其確有「駕照易處吊銷仍駕
    車」之違規行為無誤。原處分機關就其前揭交通違規行為，
    依道路交通管理處罰條例第31條第1 項第4 款規定，裁處異
    議人罰鍰9,000 元，並扣繳駕照，核無違誤。本案異議人所
    持之辯詞，均無理由，應予駁回。
五、應依道路交通案件處理辦法第19條，裁定如主文。
中    華    民    國    98    年    6     月    9     日
                  交通法庭  法  官  藍家偉
以上正本證明與原本無異。
如不服本裁定，應於裁定送達後5 日內向本院提出抗告狀（須附
繕本）。
                            書記官  王雪招
中    華    民    國    98    年    6     月    9     日


司法院資訊處製作；財團法人民間司法改革基金會備份。
